臺灣臺南地方法院刑事判決　　　　　　　 96年度訴字第366號
公　訴　人　臺灣臺南地方法院檢察署檢察官
被　　　告　甲○○
　　　　　　　　　　（另案在臺灣臺南監獄臺南分監執行中）
上列被告因違反毒品危害防制條例案件，經檢察官提起公訴（九
十六年度毒偵字第六五二號），被告於準備程中為有罪之陳述，
本院合議庭裁定由受命法官獨任進行簡式審判程序，判決如下：
    主  文
甲○○施用第一級毒品，處有期徒刑捌月。
    事  實
一、甲○○前因施用毒品案件，經本院以八十八年度毒聲字第四
    八六號裁定送觀察、勒戒，因認有繼續施用毒品之傾向，經
    本院以八十八年度毒聲字第九七四號裁定送強制戒治，因認
    無繼續戒治之必要，經本院以八十八年度毒聲字第二四四二
    號裁定停止戒治，所餘戒治期間付保護管束，嗣於民國八十
    九年三月十八日保護管束期滿未經撤銷而視為執行完畢，並
    由臺灣臺南地方法院檢察署檢察官以八十九年度戒毒偵字第
    二０七號為不起訴處分確定。又因施用毒品案件，經同署檢
    察官聲請強制戒治暨提起公訴，戒治部分經本院以九十二年
    度毒聲字第一四一七號裁定送強制戒治，起訴部分經臺灣高
    等法院臺南分院以九十二年度上訴字第一三八四號判決處有
    期徒刑十一月確定。再因施用毒品案件，經本院以九十三年
    度訴字第二二一號判決處有期徒刑一年確定，與其另犯之竊
    盜罪、竊盜罪、竊佔罪（經本院分別判處有期徒刑四月、十
    月、三月）合併定執行刑為有期徒刑二年三月確定，前述有
    期徒刑十一月與有期徒刑二年三月接續執行，於九十五年三
    月十六日假釋出監併付保護管束（嗣經撤銷假釋，於九十五
    年十二月三十日入監執行殘刑）。
二、詎甲○○不知悔改，復基於施用第一級毒品海洛因之犯意，
    於九十五年十二月三十日凌晨三時許，在臺南縣永康市○○
    路○段永大夜市之廁所內，以將海洛因加水裝入針筒內注射
    於身體之方式，施用海洛因一次。嗣於同日下午三時五十分
    許，在臺南縣永康市○○○路三六五巷巷口處，因形跡可疑
    遇警盤查，經其同意採尿送驗，結果呈嗎啡陽性反應，而悉
    上情。
三、案經臺南縣警察局永康分局報請臺灣臺南地方法院檢察署檢
    察官偵查起訴。
    理  由
一、本案被告甲○○所犯係死刑、無期徒刑、最輕本刑為三年以
    上有期徒刑以外之罪，亦非屬高等法院管轄之第一審案件，
    其於準備程序程序進行中就被訴事實為有罪之陳述，經法官
    告知簡式審判程序之旨，並聽取公訴人及被告之意見後，由
    合議庭裁定進行簡式審判程序，故不受同法第一百五十九條
    第一項、第一百六十一條之二、第一百六十一條之三、第一
    百六十三條之一及第一百六十四條至第一百七十條所規定證
    據能力認定及調查方式之限制，合先敘明。
二、上揭犯罪事實，迭據被告於警詢、本院準備程序及審理程序
    中自白承認，且有長榮大學於九十六年一月十五日出具之確
    認報告、臺南縣警察局永康分局送驗尿液編號與真實姓名對
    照表編號名冊在卷可稽，足認被告之任意性自白確與事實相
    符，堪以採信。被告前因施用毒品案件，經本院以八十八年
    度毒聲字第四八六號裁定送觀察、勒戒，因認有繼續施用毒
    品之傾向，經本院以八十八年度毒聲字第九七四號裁定送強
    制戒治，因認無繼續戒治之必要，經本院以八十八年度毒聲
    字第二四四二號裁定停止戒治，所餘戒治期間付保護管束，
    嗣於八十九年三月十八日保護管束期滿未經撤銷而視為執行
    完畢，並由臺灣臺南地方法院檢察署檢察官以八十九年度戒
    毒偵字第二０七號為不起訴處分確定；又因施用毒品案件，
    經同署檢察官聲請強制戒治暨提起公訴，戒治部分經本院以
    九十二年度毒聲字第一四一七號裁定送強制戒治，起訴部分
    經臺灣高等法院臺南分院以九十二年度上訴字第一三八四號
    判決處有期徒刑十一月確定；再因施用毒品案件，經本院以
    九十三年度訴字第二二一號判決處有期徒刑一年確定各節，
    有臺灣高等法院被告前案紀錄表在卷可參，是被告於前次強
    制戒治執行完畢釋放後五年內，再犯、三犯施用毒品案件分
    別經起訴判刑確定，復四犯本案施用毒品犯行，所為仍應依
    法論科（最高法院九十五年度臺非字第五九號、九十五年度
    臺非字第六五號判決意旨可資參照）。
三、論罪科刑：
  (一)查海洛因係屬毒品危害防制條例第二條第二項第一款所列之
    第一級毒品，故核被告所為，係犯毒品危害防制條例第十條
    第一項之施用第一級毒品罪。被告施用前持有第一級毒品之
    低度行為，應為其施用之高度行為所吸收，不另論罪。
  (二)爰審酌被告有肅清煙毒條例、毒品危害防制條例、竊盜、竊
    佔等多項前科紀錄（未構成累犯），素行不佳，有前述前案
    紀錄表可佐，教育程度為高中肄業，其迭經觀察、勒戒、強
    制戒治、起訴判刑之處遇措施後，猶未能深切體認施用毒品
    對於自身健康之危害，於假釋期內竟再違犯本罪，未見警惕
    之心，惟本案次數僅一次，且犯後坦承犯行，態度良好，及
    施用毒品係自戕身心，對於他人並未構成危害等一切情狀，
    量處如主文所示之刑，以資懲儆。
據上論斷，應依刑事訴訟法第二百七十三條之一第一項、第二百
九十九條第一項前段，毒品危害防制條例第十條第一項，判決如
主文。
本案經檢察官乙○○到庭執行職務。
中　　華　　民　　國　　96　　年　　5 　　月　　4 　　日
　　　　　　　　　刑事第五庭  法　官  張婷妮
以上正本證明與原本無異。
如不服本判決，應於收受送達後10日內向本院提出上訴書狀（應
附繕本）。
　　　　　　　　　　　　　　　書記官　陳姿利
中　　華　　民　　國　　96　　年　　5 　　月　　4 　　日
附錄本案論罪科刑法條
毒品危害防制條例第十條第一項
施用第一級毒品者，處六月以上五年以下有期徒刑。
